Minutes et répertoires du notaire Philippe II COTHEREAU, janvier 1578 - 21 octobre 1613 (étude XXIX)
Archives nationales
- Minutes de Philippe II COTHEREAU, janvier 1578 - décembre 1613; MC/ET/XXIX/62 - MC/ET/XXIX/132
  - Minutes. 1613, janvier - 1613, juin, janvier 1613 - juin 1613; MC/ET/XXIX/129; registre
    - CHAPPELIER (Philippe) + veuve Germain BOUCHER marchand b de P. § Transaction concernant succ de Philippe CHAPPELIER, 19 avril 1613; MC/ET/XXIX/129; fol. V/C/XIIII
      accord; Chappelier, Philippe
    - MINIMES de Plessis lez Tours § Affranchissement, 20 avril 1613; MC/ET/XXIX/129; fol. V/C/XLIIII
    - VIOLE (Aignan) + écuyer sr de Malvoisine § Transaction pour reddition du compte de tutelle de Aignan VIOLE, 23 avril 1613; MC/ET/XXIX/129; fol. V/C/XXVI
      accord; Viole, Aignan
    - ND de VAUVERS ordre de Chartreuse § Bail d'une maison rue Maubué leur appt, 30 avril 1613; MC/ET/XXIX/129; fol. V/C/VI
    - MONTROUGE § T.N. d'une maison, 9 juin 1613; MC/ET/XXIX/129; fol. VI/C/XLIII
    - ST MARTIN (rue) au pressoir d'or § Bail, 19 juin 1613; MC/ET/XXIX/129; fol. VI/C/LXIII
  - Minutes. 1613, juillet - 1613, décembre, juillet 1613 - décembre 1613; MC/ET/XXIX/130; registre
    1613, juillet à 21 octobre, tables en tête: actes passés par-devant Philippe II Cothereau.
    1613, 26 octobre à décembre: actes passés par-devant Bon Cothereau.
    - ST PAUL (rue) enseigne de la Bastille § Bail, 2 juillet 1613; MC/ET/XXIX/130; fol. V
      bail; St Paul, rue
    - ST MARTIN (rue) § Bail d'une maison appartenant aux Chartreux, rue Saint-Martin., 9 juillet 1613; MC/ET/XXIX/130; fol. IIII/XX/XV
    - NOËL (Jean)compagnon maçon; demeurant parvis ND près la porte de l'évêché § Bail 6 ans à Pierre LENOIR maître menuisier rue des Billettes paroisse Saint-Jh. d'une maison rue de Beaujolas aux Contois du Temple, 9 juillet 1613; MC/ET/XXIX/130; fol. XXIX
      bail; Noël, Jean
    - ND de VAUVERS ordre de Chartreuse § Bail 6 ans d'une maison rue Maubué, à l'image Saint-Louis, 27 juillet 1613; MC/ET/XXIX/130; fol. XXV
    - COUPEVRAY en Brie § Aveu et dénombrement aux minimes de Nigeon, du fief terre et seigneurie des Hautes maisons situées à COUPEVRAY en Brie, 29 juillet 1613; MC/ET/XXIX/130; fol. XLIX
      déclaration féodale
    - NOTIN (Jean) maître maçon b de P. § mariage de... avec Nicole BONIN fille de François B. marchand b de P., 29 juillet 1613; MC/ET/XXIX/130; fol. XXIII
      contrat de mariage; Notin, Jean
    - S/T/ HONORÉ (rue) du Soleil d'or § Bail, 31 juillet 1613; MC/ET/XXIX/130; fol. LIX
      bail; S/t/ Honoré, rue
    - ST DENIS (rue) coin r. des Prêcheurs du plat d'étain § Quittances, 1er août 1613; MC/ET/XXIX/130; fol. IIII/XX/VII; fol. CXIII
      quittance; St Denis, rue
    - PLATRE (rue du) dite de la pte Corroierie § Bail par les Chartrants, 5 août 1613; MC/ET/XXIX/130; fol. LXXVII
      bail; Plâtre, rue du
    - ND de VAUVERS ordre de Chartreuse § Bail d'une maison rue des Prêcheurs à la corne de cerf id rue du Plâtre, 7 août 1613; MC/ET/XXIX/130; fol. LXXIII; fol. LXXVII
      bail; Prêcheurs (rue des)
    - GRENIER Saint-LADRE § Bail d'une maison appartenant aux Chartreux, 7 août 1613; MC/ET/XXIX/130; fol. III/XX/III
    - DUGNY à 2 lieus du Bourget § Titre Nouvel, 10 août 1613; MC/ET/XXIX/130; fol. IIII/XX/XI
    - BALSAC (François de) + chevalier des Ordres du Roi seigneur d'Entragues § Transaction entre les héritiers de François de BALSAC et Lancelot DU LAC, gentilhomme ordinaire de la chambre du roi, 10 août 1613; MC/ET/XXIX/130; fol. LXXIX
      accord; Balzac, François de
    - ST MARTIN (rue) maison tenant à la maison du pt ecu § Bail, 23 août 1613; MC/ET/XXIX/130; fol. CXXXIX
    - ND de VAUVERS § Quittance d'une somme due par les religieux de ND de VAUVERS pour avances faits au jeu de paume leur appartenant rue Ste Avoye, 26 août 1613; MC/ET/XXIX/130; fol. CXLIX; fol. CLI
      quittance; bail
    - S/te/ AVOYE (rue) § Bail pour 9 ans pour les Chartreux de Vauvers d'une maison en 3 corps d'hôtel et jeu de paume située rue Sainte-AVOYE leur appt, 26 août 1613; MC/ET/XXIX/130; fol. CLI
      bail; Sainte-Avoie (rue)
    - BOURBREAU près Tonnerre § Vente de maison, 28 août 1613; MC/ET/XXIX/130; fol. CLIX
    - BERULLES (Jehan de) Conseiller en Parlement rue des Cordeliers paroisse Saint-Cosme § Rentes., 3 septembre 1613; MC/ET/XXIX/130; fol. CLXXIII
    - BARILLERIE (rue de la) enseigne du sacrifice d'Abraham, coin de la rue du coté du Marché Neuf § Bail de maison appartenant à la fabrique Saint-Germain le Vieil, 4 septembre 1613; MC/ET/XXIX/130; fol. CIIII/XX/V
    - AUTISSIER (Francois) maître maçon; b de P. r. de la Harpe paroisse Saint-Séverin § Bail d'une maison rue Saint-J. le Pauvre à l'enseigne sur la porte de l'image Saint-Séverin lui appt, 9 septembre 1613; MC/ET/XXIX/130; fol. CIX
    - LA TULLAYE (René de) écuyer maître en Ch des Comptes de Bgne demeurant à Nantes § Rentes, 10 septembre 1613; MC/ET/XXIX/130; fol. CIIII/XX/XV
      La Tullaye, René de
    - LE BOSSU (Pierre) + l'aîné § Succession de Pierre LE BOSSU et Caroline DELAUNAY sa femme, 14 septembre 1613; MC/ET/XXIX/130; fol. CIII/XX/XIX
      Le Bossu, Pierre
    - OISEMONT en Picardie § Mise en apprentissages par Ph. Le Monstre, sergent royal à OISEMONT de François LE BLOND 15 ans, fils de Claude L. demeurant à OISEMONT chez Claude BAILLOT maître tailleur d'habits r. de la Calandre, 26 septembre 1613; MC/ET/XXIX/130; fol. II/C/XXI
    - DU FAY (fr. Denis) religieux novice du couvent des Recollets de fg Saint-Laurent § Testament de fr. Denis DU FAY avant de faire profession aud. couvent, 10 octobre 1613; MC/ET/XXIX/130; fol. II/C/XV
      testament; Du Fay, Denis
    - VIEILLE DRAPERIE (rue) § Devis de maçonnerie Pierre BOULLENGER maître maçon rue Pagevin paroisse Saint-Eustache, 15 octobre 1613; MC/ET/XXIX/130; fol. II/C/XXIX
      devis; Vieille-Draperie (rue de la)
    - PETIT (André) natif de Gaillon serviteur domestique des Chartrait de Vauvers § Testament de André PETIT exhumé au cimetière des religieux, 16 octobre 1613; MC/ET/XXIX/130; fol. II/C/XXXII
      testament; Petit, André
  - Minutes concernant la Ferme générale. 1604, 2 août - 1605, 20 juillet, 2 août 1604 - 20 juillet 1605; MC/ET/XXIX/131; registre
    ' Registre des contractz et actes pour le faict des aydes de ce royaume '.
    - MOISSET (Jehan de) Contrôleur gen/l/ de l'argent adjudicat. gen/l/ des Aides de Fr. rue Saint-Th. du Louvres § Nombreux actes de la liasse, 1605; MC/ET/XXIX/131
      Moisset, Jehan de
  - Minutes concernant les greniers à sel (procurations). 1605 - 1609, MC/ET/XXIX/132; registre. 416 f.
    Manque(s) constaté(s) dans cet article:
    Les quatre premiers feuillets manquent.
    Registre particullier des procurations et aultre, concernant les affaires des sieurs de Moisset et Largentier, reçus en divers années, concerne les greniers à sel.